Inventaris van het archief van Cornelis Theodorus Elout en enkele familieleden, (1653) 1745-1946 (1959)
Nationaal Archief, Den Haag
- Stukken betreffende de commissie benoemd tot het ontwerpen der wetboeken, 1798-1804, A.
  - Stukken afkomstig van C.T. Elout, A.1
    - Totstandkoming van aan het Staatsbewind ingezonden ontwerpen, A.1.2
      - Ontwerp voor het lijfstraffelijk wetboek, A.1.2.3
        De commissie tot samenstelling daarvan, benoemd bij besluit van het Uitvoerend bewind van 28 september 1798, bestond oorspronkelijk uit de leden mrs. J.E. Reuvens, J. in de Betouw, prof. H.C. Cras, W.A. de Beveren en B. Donker Curtius. Op verzoek van prof. mr. H.C. Cras werd een ruil toegestaan met het lid mr. H.A. Kreet, die eerst in de civiele commissie benoemd was. Mr. Reuvens werd na zijn benoeming tot Agent van Justitie vervangen door mr. C.T. Elout. De commissie was 24 april 1801 met haar werkzaamheden gereed, en diende toen het ontwerp in bij de algemeene commissie. Voorloopig werd de beraadslaging daarover uitgesteld, totdat ook de civiele commissie met haar werkzaamheden gereed zou zijn. Het besluit van het Staatsbewind van 26 april 1803 bracht daarin verandering. De algemeene commissie besloot toen o.a. dadelijk over te gaan tot het in behandeling nemen en vaststellen van het ontwerp van het lijfstraffelijk recht. De leden, behoorende tot de civiele commissie, dienden daarop hun aanmerkingen en bedenkingen in. De beraadslaging over het ontwerp ving aan op 27 maart en eindigde op 27 april 1804. Aan de leden mrs. C.T. Elout en J.L. Farjon was inmiddels reeds op 19 april opgedragen alle stukken betreffende het lijfstraffelijk wetboek te verzamelen, de revisie te ondernemen en aan elk der leden een exemplaar van het aldus herziene ontwerp toe te zenden. Mr. J. Bondt heeft op 7 mei 1804 nog ingediend een nader ontwerp voor het hoofdstuk: vazn misdadige bankbreuken. Prof. mr. H.C. Cras diende op 14 mei 1804 een tweetal ontwerpen in: van beschuldigingen en aantijgingen, die door de algemeene commissie werden toegezonden aan mr. C.T. Elout om voor de resumtie te bewerken. De generale resumtie had plaats in de zittingen van de algemeene commissie van 24 tot 28 september 1804. Het ontwerp werd aan het Staatsbewind ingezonden bij brief van 3 october 1804.
        - Door Elout geschreven ontwerp voor een 2e titel, genaamd: "Van misdaden en derzelver toerekening ......."., c. 1800; 55; 1 stuk
        - Stukken betreffende de behandeling door de criminele commissie van het ontwerp voor het Ie boek van het IVe deel, opgesteld door Elout., 1799-1801; 56-60; 5 stukken
          - Aanmerkingen van mr. B. Donker Curtius op het door Elout ontworpen Ie boek van het IVe deel., 56; 1 stuk
          - Bijlichtende aanmerkingen van Elout bij zijn ontwerp voor het Ie boek van IVe deel, naar aanleiding van het op de voorafgaande vergadering der criminele commissie verhandelde., 57; 1 stuk
          - Aanmerkingen van mr. H.A. Kreet op het ontwerp van Elout voor het Ie boek van het IVe deel alsmede op dienst toelichtende aanmerkingen., 58; 1 stuk
          - Aantekeningen van Elout naar aanleiding van de aanmerkingen mr. H.A. Kreet, 59; 1 stuk
            (zie no. 58).
          - Aantekeningen van Elout ter beantwoording van de door de leden gemaakte aanmerkingen op zijn ontwerp., 60; 1 stuk
        - Stukken betreffende de behandeling door de criminele commissie van het ontwerp voor het IIe boek van het IVe deel, opgesteld blijkens aantekening op die stukken door mrs. W.A. de Beveren en H.A. Kreet., 1799-1801; 61-62; 2 stukken
          - Aanmerkingen van mr. B. Donker Curtius op de door mr. W.A. de Beveren uitgewerkte hoofdstukken van het IIe boek van het IVe deel., 61; 1 stuk
          - Minuut-voorlopige aanmerkingen van Elout op de door mrs. W.A. de Beveren en H.A. Kreet bewerkte hoofdstukken van het IIe boek van het IVe deel., 62; 1 stuk
        - Stukken betreffende de behandeling in de criminele commissie van het ontwerp voor de titels 1-5 van het IIIe boek van het IVe deel, opgesteld door mr. J. in de Betouw, en betreffende die van het ontwerp voor titel 6 daarvan,opgesteld door mr. B. Donker Curtius., 1799-1801; 63-67; 5 stukken
          - Aanmerkingen van mr. B. Donker Curtius op de door mr. J. in de Betouw nieuw ontworpen titels 1-5 van het IIIe boek van het IVe deel., 63; 1 stuk
          - Minuut-vormige aanmerkingen van Elout op de door mr. J. in de Betouw ontworpen titels 1-5 van het IIIe boek van het IVe deel., 64; 1 stuk
          - Aanmerkingen van mr. H.A. Kreet op de door mr. J. in de Betouw ontworpen titels 1-5 van het IIIe boek van het IVe deel., 65; 1 stuk
          - Aantekeningen vermoedelijk van mr. W.A. de Beveren naar aanleiding van de door mr. J. in de Betouw ontworpen titels 1-5 van het IIIe boek van het IVe deel., 66; 1 stuk
            De stukken zijn genummerd 36-47.
          - Minuut-voorlopige aanmerkingen van Elout op de door mr. B. Donker Curtius ontworpen titel van het IIIe boek van het IVe deel., 67; 1 stuk
        - Ontwerp voor het IVe deel van het wetboek (het lijfstraffelijk recht), vermoedelijk zoals dit overgeleverd is aan de algemene commissie op, 24 april 1801; 68; 1 ongebonden deel
          Het 3e hoofdstuk van boek II is door Elout voorzien van voorstellen tot wijziging, vermoedelijk in verband met de vaststelling van de eindredactie van het ontwerp, zoals het aan het Staatsbewind is ingediend.
        - Stukken betreffende het vooronderzoek van het lijfstraffelijk wetboek door de leden van de algemene commissie., 1804; 69-74; 6 stukken
          - Aanmerkingen van mr. J. Bondt, 69; 1 stuk
          - Aanmerkingen van professor mr. H.C. Cras op boek I, hoofdstukken 1-6., 70; 1 stuk
          - Aanmerkingen van professor mr. H.C. Cras op boek I, hoofdstuk 7., 71; 1 stuk
          - Aanmerkingen van professor mr. H.C. Cras op boek II-IV., 72; 1 stuk
          - Aanmerkingen van mr. J.L. Farjon., 73; 1 stuk
          - Aanmerkingen van mr. J. Walraven., 74; 1 stuk
        - Ontwerp, vastgesteld in de zittingen van de algemene commissie van 27 maart tot 27 april 1804, ingevolge haar besluit van 19 april 1804 ter retouchering aan mrs. C.T. Elout en J.L. Farjon gegeven, met de veranderingen, daarin door hen voorgesteld in hoofdstukken 1-4 van het Ie boek deels ter zijde gesteld, deels op losse bladen ingevoerd, en een nieuw ontwerp voor hoofdstuk 5 (later 6) van dat boek., 75; 9 stukken
          In hoofdstuk 4 ligt een brief van mr. J.L. Farjon betreffende de retoucheering van dat hoofdstuk.
        - Ontwerp van professor mr. H.C. Cras voor het hoofdstuk: van beschuldiging in 't gemeen (later hoofdstuk 5)., 1804; 76; 1 stuk
          Dit ontwerp werd aan de algemeene commissie in haar zitting van 14 mei 1804 ingediend, en toen ter behandeling voor de resumtie in handen gesteld van mr. C.T. Elout.
        - Nader ontwerp van mr. J. Bondt voor het 4e hoofdstuk van het IVe boek van het lijfstraffelijk wetboek., 1804; 77; 1 stuk
          Vermoedelijk is dit het ontwerp, dat in de zitting van 7 mei 1804 aan de algemeene commissie werd ingediend.
        - Ontwerp van het lijfstraffelijk wetboek, zoals het na de resumtie door de commissie op 24-28 september 1804 bij schrijven van 3 oktober 1804 aan het Staatsbewind is ingezonden., 78; 1 ongebonden deel
          Op het exemplaar, voorkomende in de verzameling afkomstig van prof. mr. H.C. Cras, staat: "na resumtie volkomen gearresteerd den 24 en 25 september 1804, bij de commissie tot het vervaardigen van een wetboek voor de Bat. republiek, vergaderd in Amsterdam".
      - Het ontwerp "Wetten omtrent het bewijs", A.1.2.4
        Oorspronkelijk zouden de bepalingen omtrent het bewijs worden opgenomen in het IIe boek van het IIIe deel en wel in de hoofdstukken 6-8 en 10. Na de ontvangst van het besluit van het Staatsbewind van 26 april 1803 werd door de algemeene commissie op 6 juni 1803 o.a. besloten aan de leden, die belast waren met de bewerking van de hoofdstukken van het "tertium juris objectum", op te dragen deze te voltooien en ze aan alle overige medeleden toe te zenden vóór 1 september 1803. Dezen zouden dan daarop hun aanmerkingen en bedenkingen moeten indienen vóór 1 december d.a.v., waarna ze in april 1804 in de algemeene commissie zouden worden behandeld. – Aangezien de leden der crimineele commissie door aan de algemeene commissie in te leveren het ontwerp lijfstraffelijk wetboek (eerst bedoeld als deel IV van het wetboek) hun taak reeds op 24 april 1801 beëindigd hadden, terwijl de civiele commissie in november 1801 nog volop werk had aan het burgerlijk wetboek (de eerste 2 deelen van het wetboek) werd op 25 april 1801 besloten het derde deel, het zoogenaamde "tertium juris objectum": "over de rechtsmacht en rechtspleging" te doen bewerken door 4 der leden van de crimineele commissie. Aan mr. C.T. Elout werd toen bij onderlinge afspraak opgedragen de hoofdstukken omtrent het bewijs te bewerken. – Nadat de leden in het najaar van 1803 hun aanmerkingen en bedenkingen hadden ingediend heeft mr. C.T. Elout voor de hoofdstukken 1-5 nadere ontwerpen vervaardigd. Slechts van die voor de hoofdstukken 2 en 5 is een exemplaar indeze verzameling aanwezig. In de verzameling afkomstig van prof. mr. H.C. Cras bevinden zich behalve deze nog nieuwe ontwerpen voor de hoofdstukken 1, 3 en 4. Van 2 tot 5 mei 1804 beraadslaagde de algemeene commissie over de hoofdstukken omtrent het bewijs uit het "tertium juris objectum". Op 8 mei beraadslaagde zij over een hoofdstuk "over het bijzondere in het bewijs van misdaden", dat evenwel niet in het aan het Staatsbewind ingediende ontwerp werd opgenomen. Op 14 mei 1804 besloot zij de beraadslaging over het gereedmaken der overige hoofdstukken van dat deel uit te stellen. – De resumtie van het vastgestelde ontwerp had plaats in een of meer der zittingen van 25 september tot 2 october 1804, terwijl het aan het Staatsbewind werd ingezonden bij brief van 3 october d.a.v. - Een exemplaar van het eindontwerp bevindt zich, voor zooveel betreft de hoofdstukken 1-5, in de meergemelde verzameling van prof. mr. H.C. Cras.
        - Ontwerp van Elout voor de wetten omtrent het bewijs in zes hoofdstukken., 1803; 79; 6 stukken
          Hierin zijn later aangebracht wijzigingen of aantekeningen na ontvangst der bedenkingen of aanmerkingen, hierna vermeld onder inv.nrs. 80-85. Zie no. 166.
        - Stukken betreffende het vooronderzoek van het ontwerp voor de wetten omtrent het bewijs door de leden van de algemene commissie., 1803; 80-85; 11 stukken
          - Aanmerkingen van mr. J. in de Betouw., 80; 1 stuk
          - Beschouwingen van professor mr. H.C. Cras., 81; 1 stuk
          - Aanmerkingen van professor mr. H.C. Cras, 82; 6 stukken
            Zie no. 166
          - Aanmerkingen van mr. J.L. Farjon., 83; 1 stuk
          - Aanmerkingen van mr. H.A. Kreet., 84; 1 stuk
          - Aanmerkingen van mr. J. Walraven., 85; 1 stuk
            Deze betreffen ook de overige hoofdstukken van het
            "tertium juris objectum".
            Zie inv.nrs. 90-107.
        - Opmerkingen van Elout naar aanleiding van de aanmerkingen en bedenkingen, gemaakt op zijn ontwerp voor de wetten omtrent het bewijs, voor zover betreft het Ie hoofdstuk: van de bewijzen in 't gemeen., 1803; 86; 1 stuk
        - Nader ontwerp van Elout voor hoofdstuk 2 van bewijs door bekentenis., 1803; 87; 1 stuk
        - Nader ontwerp van Elout voor hoofdstuk 5 bewijzen door de eed., 1803; 88; 1 stuk
        - Beschouwingen over de eed in het algemeen, vermoedelijk van mr. J. Walraven, naar aanleiding van het nader ontwerp voor het hoofdstuk van bewijzen door de eed, opgesteld door Elout., 1803; 89; 1 stuk
    - Bewerking van civielrechtelijke onderwerpen, opgedragen aan de criminele commissie, A.1.3
      De bewerking van het IIIe deel van het wetboek, handelende over de rechtsmacht en rechtspleging, het zoogenaamde "tertium juris objectum", behoorde oorspronkelijk tot de taak van de civiele commissie. Nadat evenwel op 24 april 1801 de crimineele commissie haar werkzaamheden beëindigd had, terwijl de civiele nog met werk overladen was, werd op 25 april 1801 met onderling goedvinden besloten, dat de leden van de crimineele commissie de bewerking van het "tertium juris objectum" op zich zouden nemen. Op 1 december daarna werd daaraan nog toegevoegd de bewerking der hoofdstukken van het pandrecht, behoorende tot het VIe boek van het IIe deel. Voor het verloop der verdere behandeling dezer ontwerpen raadplege men de noot onder B IV hiervoor blz. 454.
      - Stukken betreffende de ontwerpen voor de hoofdstukken 1, 3, 4 en 5 van het Ie en 5, 12 en 13 van het IIe boek van het Derde deel, bewerkt door mr. B. Donker Curtius., 1801-1804; 90-95; 1 omslag en 6 stukken
        Niet ieder van de leden heeft op alle hoofdstukken aanmerkingen gemaakt. Zie voor de aanmerkingen van mr. J. Walraven, inv.nr. 85.
        - Ontwerpen., 90; 1 omslag
          Zie inv.nr. 167.
        - Aanmerkingen van mr. J. in de Betouw., 91; 1 stuk
        - Aanmerkingen van professor mr. H.C. Cras., 92; 1 stuk
          Zie inv.nr. 168.
        - Aanmerkingen van Elout. In tweevoud., 93; 2 stukken
          In één van de exemplaren zijn door mr. C.T. Elout eigenhandig verbeteringen aangebracht, die in het andere door den afschrijver in den tekst mee zijn afgeschreven.
        - Aanmerkingen van mr. J.L. Farjon., 94; 1 stuk
        - Aanmerkingen van mr. H.A. Kreet., 95; 1 stuk
      - Stukken betreffende de ontwerpen voor de hoofdstukken 2 en 7 van het Ie en 1, 3 en 4 van het IIe boek van het Derde deel, bewerkt door mr. J. in de Betouw., 1801-1804; 96-100; 1 omslag en 5 stukken
        Zie voor de aanmerkingen van mr. J. Walraven nr. 85.
        - Ontwerpen., 96; 1 omslag
          Zie inv.nr. 169.
        - Aanmerkingen van professor mr. H.C. Cras., 97; 1 stuk
        - Aanmerkingen van Elout., 98; 2 stukken
          In tweevoud.
        - Aanmerkingen van mr. J.L. Farjon., 99; 1 stuk
        - Aanmerkingen van mr. H.A. Kreet., 100; 1 stuk
      - Stukken betreffende de ontwerpen voor de hoofdstukken 2, 11 en 14 van het IIe boek van het Derde deel, bewerkt door mr. C.T. Elout., 1801-1804; 101-107; 9 stukken
        Bij de bewerking zijn de hoofdstukken 11 en 14 samengetrokken tot hoofdstuk 11. Zie voor de aanmerkingen van mr. J. Walraven nr. 85.
        - Ontwerpen, vervaardigd door mr. H.A. Kreet., 101; 2 stukken
          Op den kant staan aanteekeningen van mr. C.T. Elout, houdende, dat mr. H.A. Kreet hem de ontwerpen overhandigd heeft ter gelegenheid eener nadere verdeeling der werkzaamheden in december 1801.
        - Ontwerpen, nader uitgewerkt door Elout., 102; 2 stukken
        - Aanmerkingen van mr. J.in de Betouw., 103; 1 stuk
        - Aanmerkingen van professor mr. H.G. Cras., 104
        - Aanmerkingen van Mr. J.L. Farjon., 105; 1 stuk
        - Aanmerkingen van mr. H.A. Kreet., 106; 1 stuk
        - Aantekeningen van Elout in verband met de door mrs. J. in de Betouw, prof. H.C. Cras, J.L. Farjon en H.A. Kreet gemaakte aanmerkingen., 107; 1 stuk
      - Stukken betreffende de ontwerpen voor de hoofdstukken 3, 4, 5, 6 en 7 van het VIe boek van het Tweede deel, bewerkt door mr. H.A. Kreet., 1801-1804; 108-109; 2 stukken
        - Ontwerpen met toelichtende noten., 108; 1 stuk
        - Nadere nota van toelichtingen., 109; 1 stuk
  - Stukken, afkomstig van C.H. Gockinga, A.2
    - Werkzaamheden van de commissie als geheel, A.2.1
      - Stukken betreffende de vragen en bedenkingen, door de criminele commissie voorgesteld aan de civiele commissie., 110-113; 4 stukken
        Zie inv.nrs. 2-5.
        - "Memorie van enige vragen of bedenkingen, op welke de commissie tot het ontwerpen van een crimineel wetboek gaarne de gedachten der gecommitteerden tot het civiele wetboek schriftelijk zoude vernemen", enz. 1799-1800, 110; 1 stuk
          Op den kant staat met potlood met de hand van mr. C.H. Gockinga: "rec. d. 7 jan. 1800"; op den rug staat met dezelfde hand "Memorie van eenige vragen van de criminele commissie den 7 jan. 1800 ontfangen".
        - Consideratiën van mr. P. Wierdsma op de "vragen en bedenkingen" van de criminele commissie., 111; 1 stuk
          Op den rug staat met de hand van mr. C.G. Gockinga: "Consideraties van P. Wierdsma over de vragen van de crimineele commissie, ontv. d. 30 jan. 1800".
        - Antwoord van mr. C.H. Gockinga op de memorie van enige "vragen en bedenkingen" van de criminele commissie., 112; 1 stuk
          Op den rug staat met de hand van mr. C.H. Gockinga: "Antwoord op de memorie van de commissie tot het crimineel wetboek, ontvangen den 7 jan., en deze verzonden den 19 eod. 1800. 2".
        - Nadere memorie, opgemaakt uit de vragen en bedenkingen, door de criminele commissie in december 1799 aan de leden der civiele commissie voorgesteld, en de antwoorden, van de meesten daarvan daarop ingekomen, met het op elk punt door de criminele commissie onvervangbaar beslotene., 113; 1 stuk
          Hetzelfde stuk als no. 4; gevonden te zamen met de hiervoor nrs. 110-112 beschreven stukken.
      - Algemene bedenkingen van professor mr. H.C. Cras omtrent aard en eigenschap van een wetboek., Vóór april 1800; 114; 1 stuk
        Op den kant staat: "Voor den heere Gockinga". Zie no. 6.
      - Ontwerp van een plan van algemene verdeling van het wetboek voor de inleiding en de eerste drie delen, opgemaakt door mr. P. Wierdsma., Vóór april 1800; 115; 1 stuk
        Voorzien van kantteekeningen en verbeteringen, vermoedelijk met de hand van mr. C.H. Gockinga. Zie nrs. 10-20.
    - Totstandkoming van aan het Staatsbewind ingezonden ontwerpen, A.2.2
      Zie inv.nrs. 30-109.
      - Stukken betreffende de totstandkoming van het ontwerp der "Inleiding van het recht in het algemeen" ingediend aan het Staatsbewind bij schrijven van 3 oktober 1804., 1800-1804; 116-117; 10 stukken
        Zie inv.nrs. 32-54.
        - Bijlage van een brief van professor mr. H.C. Cras ter begeleiding van de door hem ingezonden ontwerpen., 116; 1 stuk
          Voorzien van kantteekeningen en wijzigingen vermoedelijk met de hand van mr. C.H. Gockinga. – Een opstel voor den brief bevindt zich in de verzameling, afkomstig van prof. mr. H.C. Cras, gedagteekend 15 augustus 1800.
        - Aanmerkingen en bedenkingen van de leden mrs. W.A. de Beveren, J. Bondt, B. Donker Curtius, C.T. Elout, J.L. Farjon, C.H. Gockinga, H.A. Kreet, J. Walraven en P. Wierdsma op de Inleiding, ontworpen door professor mr. H.C. Cras, uitgebracht tussen 24 september 1800 en 13 april 1801, 117; 9 stukken
          Alle op den kant voorzien vermoedelijk met de hand van mr. C.H. Gockinga van aanteekeningen, vermeldende van wien en wanneer ontvangen, behalve het stuk, houdende de aanmerkingen van mr. C.H. Gockinga, waarop alleen staat: “verz. van “den 11 tot d. 17 nov. 1800”. Zie no. 40.
    - Civielrechtelijke ontwerpen, behandeld in de civiele commissie, A.2.3
      - Stukken betreffende het door professor mr. H.C. Cras ingeleverde ontwerp voor het Ie boek van het Ie deel van het wetboek., c. 1800-1804; 118-126; 25 stukken
        Bij elkaar gevonden.
        - Ontwerp voor hoofdstukken 1-15 met verbeteringen van professor mr. H.C. Cras en aantekeningen en verbeteringen vermoedelijk met de hand van mr. C.H. Gockinga. Vóór 24 september 1800, 118; 15 stukken
          Dit ontwerp is oorspronkelijk opgemaakt vóór 24 september 1800, toen bij de behandeling van het plan van indeeling het hoofddeel 2: van gelijkheid en ongelijkheid, verviel. De aanteekeningen moeten van later zijn. (Zie bovenaan naast hoofdstuk 2.) Het is later bij verschillende gelegenheden bijgewerkt.
        - Ontwerp voor hoofddeel (2), ontworpen door professor mr. H.C. Cras., 119; 1 stuk
          Op den kant staat vermoedelijk met de hand van mr. C.H. Gockinga: "Bondt".
        - Aanmerkingen van mr. J. Bondt., 120; 1 stuk
        - Aanmerkingen van mr. J.L. Farjon., 121; 1 stuk
        - Aanmerkingen van mr. G.H. Gockinga., 122; 1 stuk
        - Aanmerkingen van mr. J. Walraven., 123; 1 stuk
          Op den kant staat vermoedelijk met de hand van mr. C.H. Gockinga: "Walraven".
        - Aanmerkingen van mr. P. Wierdsma., 124; 1 stuk
          Op den kant staat vermoedelijk met de hand van mr. C.H. Gockinga: "Wiersma".
        - Nota's van wijzigingen, voorgesteld door professor mr. H.C. Cras, in hoofddelen 1 en 8 naar aanleiding van de aanmerkingen van mr. J. Walraven, en voorts in hoofddeel 7., 125; 2 stukken
        - Nota's van wijzigingen in hoofddelen 1, 4 en 7 van het ontwerp van professor mr. H.C. Cras, voor gesteld door mr. C.H. Gockinga., 126; 2 stukken
      - Stukken betreffende de door mr. P. Wierdsma ingeleverde ontwerpen voor het IIe boek van het Ie deel en het IIe boek van het IIe deel van het wetboek., c. 1800-1804; 127-139; 1 omslag en 47 stukken
        Zie inv.nr. 171.
        - Beschouwingen over of toelichtingen van mr. P. Wierdsma op de door hem bewerkte capita 11-47 van de "Inleiding tot de Hollandsche Rechtsgeleertheyd" van H. de Groot, bestemd om opgenomen te worden deels in het Ie, deels in het IIe deel van het wetboek, voorzien van aantekeningen met de hand van mr. c.H. Gockinga., 127; 1 omslag
          De capita 1-10 en 48 zouden door mr. K.K. Reitz bewerkt worden.
        - Ontwerp van mr. P. Wierdsma voor het IIe boek van het Ie deel: "Van het huwelijk"., 128; 9 stukken
          Hoofddeel 3 ontbreekt. Als hoofddeel 2 is opgenomen het stuk no. de bewerking van cap. 12 van de "Inleiding tot de Hollandsche Rechtsgeleertheyd" van H. de Groot, bij hoofddeel 5 is gevoegd het stuk no. 1, de bewerking van cap. II van die Inleiding, die deel uitmaakten van de reeks stukken 1-26 bij de memorie van 6 augustus 1800, door mr. P. Wierdsma ingezonden (zie no. 138). Bij de stukken in de verzameling Cras is hoofddeel 3 aanwezig.
        - Aanmerkingen van professor mr. H.C. Cras, en mrs. J. Bondt, J.L. Farjon en J. Walraven op het ontwerp van mr. P. Wierdsma, bewerkt naar caput II van het IIe deel van de "Inleiding van de Hollandsche Rechtgeleertheyd" van H. de Groot later bestemd tot 3e afdeling van het 5e hoofddeel van het IIe boek van het Ie deel., 129; 1 stuk
        - Bedenkingen van mr. C.H. Gockinga op het ontwerp van mr. P. Wierdsma voor het Ie hoofddeel van het IIe boek van het Ie deel 1801., 130; 1 stuk
          Op den kant staat: "Verzonden den 29 junij 1801".
        - Bedenkingen van mr. C.H. Gockinga op het ontwerp van mr. P. Wierdsma voor het IIe boek van het Ie deel, 131; 1 stuk
        - Verzameling van de bedenkingen, gemaakt door de leden mr. J. bondt, professor mr. H.C. Cras en mrs. J.L. Farjon, C.H. Gockinga en J. Walraven op het ontwerp van mr. P. Wierdsma voor het IIe boek van het Ie deel. Aangevuld uit archief Kempen-Cras 17 If., 132; 1 omslag
          De katerns genummerd 3-13. Voorzien van potloodaanteekeningen waarschijnlijk met de hand van mr. C.H. Gockinga. Een volledig exemplaar bevindt zich in de verzameling, afkomstig van prof. mr. H.C. Cras.
        - Beschouwingen van professor mr. H.C. Cras over de gemeenschap van winst en verlies, hoofdstuk 5 van het IIe boek van het Ie deel, waarover bij de beraadslaging in de civiele commissie in september 1801 enige nadere ophelderingen waren voorbehouden., 133; 1 stuk
        - Aanmerkingen van mr. J. Bondt op de beschouwingen van mr. P. Wierdsma naar aanleiding van de door hem bewerkte capita 12-39 van de "Inleiding tot de Hollandsche Rechtsgeleertheyd" van H. de Groot., 134; 1 stuk
        - Aantekeningen van mr. J.L. Farjon op de bewerkking van de capita 12-44., 135; 1 stuk
        - Aanmerkingen van mr. C.H. Gockinga op de bewerking van de capita 11-40., 136; 2 stukken
          De bedenkingen op de bewerking van de capita 22-26 zijn in tweevoud aanwezig.
        - Bedenkingen vermoedelijk van mr. J. Walraven op de bewerking van de capita 11-46, met antwoorden op verschillende daarin voorgestelde vragen., 137; 1 stuk